臺灣高等法院臺中分院刑事裁定　
111年度聲字第52號

聲  請  人  臺灣高等檢察署臺中檢察分署檢察官     
受  刑  人  王繹閔




上列聲請人因受刑人數罪併罰有二裁判以上，聲請定其應執行之
刑（聲請案號：110年度執聲字第1532號），本院裁定如下：
    主  文
王繹閔因犯如附表所示各罪所處之刑，有期徒刑部分應執行有期
徒刑伍年參月。
    理  由
一、聲請意旨略以：上列受刑人王繹閔（下稱受刑人）因槍砲彈
    藥刀械管制條例數罪，先後經判決確定如附表。數罪中雖有
    刑法第50條第1項但書所列情形，惟受刑人已請求檢察官聲
    請定應執行刑，有臺灣臺中地方檢察署民國110年12月14日
    是否請求定應執行刑調查表足稽，應依刑法第50條第2項、
    第53條、第51條第5款規定，定其應執行之刑。爰依刑事訴
    訟法第477條第1項聲請裁定等語。
二、按數罪併罰，有二裁判以上者，依第51條之規定，定其應執
    行之刑；又數罪併罰，分別宣告其罪之刑，如宣告多數有期
    徒刑者，於各刑中之最長期以上，各刑合併之刑期以下，定
    其刑期，但不得逾30年。刑法第53條、刑法第51條第5款分
    別定有明文。另按數罪併罰之定應執行之刑，係出於刑罰經
    濟與責罰相當之考量，並非予以犯罪行為人或受刑人不當之
    利益，為一種特別的量刑過程，相較於刑法第57條所定科刑
    時應審酌之事項係對一般犯罪行為之裁量，為定應執行刑之
    宣告，乃對犯罪行為人本身及所犯各罪之總檢視，除應考量
    行為人所犯數罪反應出之人格特性，並應權衡審酌行為人之
    責任與整體刑法目的及相關刑事政策，在量刑權之法律拘束
    性原則下，依刑法第51條第5款之規定，採限制加重原則，
    以宣告各刑中之最長期為下限，各刑合併之刑期為上限，但
    最長不得逾30年，資為量刑自由裁量權之外部性界限，並應
    受法秩序理念規範之比例原則、平等原則、責罰相當原則、
    重複評價禁止原則等自由裁量權之內部抽象價值要求界限之
    支配，以使輕重得宜，罰當其責，俾符合法律授與裁量權之
    目的，以區別數罪併罰與單純數罪之不同，兼顧刑罰衡平原
    則（最高法院100年度台抗字第440號裁定意旨參照）。
三、經查：本件受刑人所犯如附表所示各罪，經臺中地院及本院
    分別判處如附表所示之刑，均經確定在案，有上開案件裁判
    書及臺灣高等法院被告前案紀錄表等附卷可稽。其中附表編
    號1所示之罪為得易科罰金、得易服社會勞動之罪；附表編
    號2至4所示之罪（有期徒刑部分）為不得易科罰金之罪、不
    得易服社會勞動之罪，屬刑法第50條第1項但書各款之情形
    。茲受刑人請求檢察官向法院聲請合併定應執行刑，有受刑
    人110年12月14日所簽立之臺灣臺中地方檢察署是否請求定
    應執行刑調查表1份在卷足憑。而受刑人所犯如附表所示各
    罪，其中如附表編號3至4所示有期徒刑部分，前經本院以11
    0年度上訴字第1492號判決合併定應執行刑為有期徒刑2年5
    月。上開刑事判決所定應執行之刑，雖將因本院所為本件定
    應執行刑裁定而當然失效，惟揆諸前揭說明，本院審核相關
    案卷，認檢察官聲請為正當，並考量自由裁量之範圍，應受
    內部性界限及不利益變更禁止原則之拘束，更不得重於原裁
    判原定之應執行刑，使受刑人陷於更不利之結果，爰參酌原
    確定判決之定執行刑情形，並衡酌受刑人所犯各罪之犯罪類
    型分別為持有及販賣毒品罪；製造子彈及改造槍支、於附表
    編號1持有毒品罪審理期間，再犯附表2至5所示之罪、手段
    、動機、侵害法益種類，及前揭所述之比例原則、責罰相當
    原則等自由裁量權之內部性界限等情，而為整體評價後，合
    併定其應執行之刑如主文所示。至於附表編號3至4所示之罪
    所處併科罰金部分，則不在本件定應執行刑範圍內，附此敘
    明。
四、又依最高法院刑事大法庭110年度台抗大字第489號裁定意旨
    ，「定應執行刑，不僅攸關國家刑罰權之行使，於受刑人之
    權益亦有重大影響，除顯無必要或有急迫情形外，法院於裁
    定前，允宜予受刑人以言詞、書面或其他適當方式陳述意見
    之機會，程序保障更加周全。」本院於111年1月4日函詢受
    刑人對本件定應執行刑案件有無意見欲表達，並告以文到5
    日內具狀陳述意見，嗣受刑人出具表示無意見之陳述意見調
    查表到院，是依最高法院上開裁定意旨，本院已給予受刑人
    表示意見之機會，附此敘明。
五、據上論結，爰依刑事訴訟法第477條第1項，刑法第53條、第
    51條第5款，裁定如主文。　　
中　　華　　民　　國 　　111 　年　　1 　　月　　22 　日
            刑事第十一庭　審判長法　官　張  意  聰
                                法　官　陳  慧  珊
                                法　官　田  德  煙
以上正本證明與原本無異。
如不服本裁定，得於收受送達後五日內向本院提出抗告書狀（須
附繕本）。因疫情而遲誤不變期間，得向法院聲請回復原狀。

                                書記官  陳  志  德 

中　　華　　民　　國　　111 　年　　1 　　月　　24　　日
　　　附表：受刑人王繹閔定應執行刑案件一覽表
編     號  1 2 3 罪     名  毒品危害防制條例 毒品危害防制條例 槍砲彈藥刀械管制條例 宣 告 刑  有期徒刑4月 有期徒刑3年 有期徒刑2年 併科新臺幣50000元 犯罪日期  108年12月9日 109年10月22日至109年11月8日 109年3、4月間某日 偵查機關年度案號  臺灣臺中地方檢察署108年度毒偵字第4543號 臺灣臺中地方檢察署109年度偵字第34071號 臺灣臺中地方檢察署109 年度偵字第28330、35539號 最後事實審 法  院 臺灣臺中地方法院 臺灣臺中地方法院 臺灣高等法院臺中分院  案  號 109年度簡字第1115號 110年度訴字第1179號 110年度上訴字第1492號  判決日 109年12月16日 110年10月26日 110年10月28日 確定判決 法  院 臺灣臺中地方法院 臺灣臺中地方法院 臺灣高等法院臺中分院  案  號 109年度簡字第1115號 110年度訴字第1179號 110年度上訴字第1492號  判  決確定日 110年8月20日 （撤回上訴） 110年11月23日 110年11月29日 是否為得易科罰金、社會勞動案件  均是 均否 徒刑均否，併科得易服社會勞動 備     註  臺灣臺中地方檢察署110年度執字第11350號 臺灣臺中地方檢察署110年度執字第13813號 臺灣臺中地方檢察署110年度執字第13790號 (編號3-4應執行有期徒刑2年5月，併科罰金6萬元) 

編     號  4   罪     名  槍砲彈藥刀械管制條例   宣 告 刑  有期徒刑7月 併科新臺幣20000元   犯罪日期  109年8月中旬某日   偵查機關年度案號  臺灣臺中地方檢察署109 年度偵字第28330、35539號   最後事實審 法  院 臺灣高等法院臺中分院    案  號 110年度上訴字第1492號    判決日 110年10月28日   確定判決 法  院 臺灣高等法院臺中分院    案  號 110年度上訴字第1492號    判  決確定日 110年11月29日   是否為得易科罰金、社會勞動案件  徒刑均否，併科得易服社會勞動   備     註  臺灣臺中地方檢察署110年度執字第13790號 (編號3-4應執行有期徒刑2年5月，併科罰金6萬元)